# 关于递延收益

提问人：lwhcpa 时间：2012-10-10 08:53:16
根据《企业会计准则讲解》与资产相关的政府补助，确认递延收益。当相关资产在使用寿命结束时或结束前被处置(出售、转让、报废等)，尚未分摊的递延收益余额应当一次性转入资产处置当期的收益，不再予以递延。我的问题是，当该企业股权转让时，是否应视同相关资产转让而将尚未分摊的递延收益余额应当一次性转入资产处置当期的收益，不再予以递延。

回答人：chenyiwei
不清楚你说的事项的具体背景。一般理解，股权转让通常不影响被转让股权的标的企业的会计核算的连续性，因此对被转让股权的标的企业自身而言，无需作出特殊的处理。对于标的企业的原母公司而言，在合并报表层面要体现出子公司资产、负债的处置，此时在合并报表层面被终止确认的子公司负债应包含该项递延收益在内，即纳入了合并报表层面处置损益的计算中。
对于受让方而言，如果构成了一项非同一控制下企业合并，则其取得被购买方（标的企业）的各项资产、负债应按购买日的公允价值进行初始计量。对此要注意：尽管该项递延收益在被购买方自身账面上作为一项负债，但其未来导致经济利益流出的可能性很小，因此该项递延收益在购买日的公允价值应当为零，故购买方在编制购买日合并资产负债表时，不将其纳入被购买方的可辨认负债中。这会影响到购买方在合并报表中确认的合并商誉或者负商誉的金额。相应地，尽管后续在被购买方自身报表上该项递延收益仍然需要逐期摊销，但在购买方的合并报表层面，是不存在由该项递延收益的摊销所形成的营业外收入的。

回答人：chenyiwei
回复 liubin988513 的帖子
IAS 20是比较典型的遵循传统“利润表观”的准则，而IFRS 3则是比较彻底地遵循资产负债表观，因此两者发生冲突是必然的。
根据IFRS 3的规定，购买日确定被购买方各项可辨认资产、负债的公允价值时，只有那些市场参与者普遍会考虑的因素才会纳入考虑。由于资产购建时是否以政府补助为资金来源并不影响该资产本身的重置成本、市场价格或者未来现金流量现值，因此在确定资产的公允价值时，不考虑该项政府补助的影响。另一方面。负债的公允价值是按照其未来导致现金流出的现值来计量的，而确认为递延收益的政府补助已经对其“能够收到”获取了合理保证，可以合理保证导致经济利益流出的可能性很小，因此该项负债的公允价值应当是很低的，接近于零。
政府补助准则要求将尚未确认为损益但已经收到的政府补助确认为递延收益，是出于实现政府补助与补助对象支出在利润表上更好地配比的考虑，但这样考虑的后果就是导致递延收益的余额不符合基本准则对负债的定义。IAS 20发布于 1984 年，而IFRS下《编报财务报表的框架》发表于 1989 年，前者甚至是在后者之前，但一直未对IAS 20进行重新审议和根本性的修改。